{"related": [], "etymology": "From des- +\u200e hinchar.", "url": "https://en.wiktionary.org/wiki/deshinchar", "definitions": ["to let down (a tire, balloon etc.)", "to deflate", "to let out (rage, stress etc.)"], "verb": "deshinchar", "synonyms": [], "description": "deshinchar (first-person singular present deshincho, first-person singular preterite deshinch\u00e9, past participle deshinchado)", "conjugations": {"imperative": {"affirmative": ["", "deshincha (t\u00fa) - deshinch\u00e1 (vos)", "deshinche", "deshinchemos", "deshinchad", "deshinchen"], "negative": ["", "no deshinches", "no deshinche", "no deshinchemos", "no deshinch\u00e9is", "no deshinchen"]}, "infinitive": "deshinchar", "indicative": {"future": ["deshinchar\u00e9", "deshinchar\u00e1s", "deshinchar\u00e1", "deshincharemos", "deshinchar\u00e9is", "deshinchar\u00e1n"], "preterite": ["deshinch\u00e9", "deshinchaste", "deshinch\u00f3", "deshinchamos", "deshinchasteis", "deshincharon"], "imperfect": ["deshinchaba", "deshinchabas", "deshinchaba", "deshinch\u00e1bamos", "deshinchabais", "deshinchaban"], "conditional": ["deshinchar\u00eda", "deshinchar\u00edas", "deshinchar\u00eda", "deshinchar\u00edamos", "deshinchar\u00edais", "deshinchar\u00edan"], "present": ["deshincho", "deshinchas (t\u00fa) - deshinch\u00e1s (vos)", "deshincha", "deshinchamos", "deshinch\u00e1is", "deshinchan"]}, "pastparticiple": {"plural": {"feminine": "deshinchadas", "masculine": "deshinchados"}, "singular": {"feminine": "deshinchada", "masculine": "deshinchado"}}, "gerund": "deshinchando", "subjunctive": {"imperfect_se": ["deshinchase", "deshinchases", "deshinchase", "deshinch\u00e1semos", "deshinchaseis", "deshinchasen"], "future": ["deshinchare", "deshinchares", "deshinchare", "deshinch\u00e1remos", "deshinchareis", "deshincharen"], "imperfect_ra": ["deshinchara", "deshincharas", "deshinchara", "deshinch\u00e1ramos", "deshincharais", "deshincharan"], "present": ["deshinche", "deshinches (t\u00fa) - deshinch\u00e9s (vos)", "deshinche", "deshinchemos", "deshinch\u00e9is", "deshinchen"]}}, "pronunciations": []}